# 合并报表准则指南中“权力来源于表决权以外的其他权力"实际中怎样理解

提问人：zzjing 时间：2018-05-08 23:15:57
现我公司与外方成立一家合资公司，双方持股比例各为50%，董事会设 6 名成员，双方各 3 名，董事长由车轮公司人员担任，副董事长由对方公司人员担任，股东大会按持股比例行使表决权。 章程约定需董事会一致同意的事项： 1 、修改章程； 2 、合并、分立、清算或解散公司； 3 、注册资本发生变更或转让股本； 4 、发生或提供任何贷款、借款、抵押或担保的； 5 、收购或处置重大资产的价值超过 300 万的； 6 、设立任何子公司的； 7 、批准年度经营计划和经营预算，批准年度财务报告； 8 、任免审计师； 9 、变更会计政策；
10 、通过利润分配方案 除上述事项外，还特别约定我公司可自由选择客户、原材料供应商、融资贷款机构。 问题： 1 、由于我公司一直坚持必须我公司控制该企业，要并表，但是合资方给出的让步条件是在经营决策事项上通过上述特别约定来体现我公司的控制权，但是我认为目前这种情况不能达到并表所需的“控制”的条件，因为章程中第 7 条的约定“批准年度经营计划和经营预算”需要懂事会一致同意，至少要把章程中这一条去掉改为由我公司可以自由决定才能满足并表的条件 2 、有人提出章程第 5 条也需要删去，因为这样我公司不能控制投资，所以不能体现控制，但我认为如果能实现问题 1 中的情况时，我公司实际控制了经营和财务，并可以通过这些控制活动对回报产生显著影响，就可以进行并表。 请教陈版主我的上述两个理解是否正确

回答人：chenyiwei
主帖的各点中，只有 1 、 2 、 3 可确定完全不属于合并报表准则所定义的“相关活动”，其他各条或多或少会影响到“相关活动”。而且，因为“双方持股比例各为50%，董事会设 6 名成员，双方各 3 名”，因此你公司不能单独主导董事会和股东会的表决，因此仅仅依据董事会和股东会表决权已不能体现出对被投资公司的控制。需通过再实际操作中实质上行使了对相关活动的主导权来证明是否具有控制。
类似问题在本版面上讨论很多，你可以自行搜索。